臺灣桃園地方法院刑事判決
111年度審交易字第270號
公  訴  人  臺灣桃園地方檢察署檢察官
被      告  邱富程


上列被告因公共危險案件，經檢察官提起公訴（111年度偵字第1
5320號），被告就被訴事實為有罪陳述，本院裁定進行簡式審判
程序，判決如下：
    主  文
邱富程駕駛動力交通工具而吐氣所含酒精濃度達每公升零點二五
毫克以上，累犯，處有期徒刑柒月，併科罰金新臺幣貳萬元，罰
金如易服勞役，以新臺幣壹仟元折算壹日。
    事實及理由
一、本件犯罪事實及證據，除證據部分補充「被告邱富程於本院
    準備程序及審理時之自白」外，其餘均與臺灣桃園地方檢察
    署檢察官起訴書之記載相同，茲引用如附件。
二、論罪科刑
（一）核被告邱富程所為，係犯刑法第185條之3第1項第1款之駕
      駛動力交通工具而吐氣所含酒精濃度達每公升零點二五毫
      克以上之罪。
（二）被告前因公共危險案件，經本院以107年度審交易字第66
      號判決處有期徒刑8月，提起上訴後，經臺灣高等法院以1
      07年度交上易字第219號判決上訴駁回而確定，於民國108
      年5月31日執行完畢，有臺灣高等法院被告前案紀錄表在
      卷可稽，其於5年內故意再犯有期徒刑以上之本罪，為累
      犯。又司法院大法官於108年2月22日就累犯規定是否違憲
      乙事，作成釋字第775號解釋：「有關累犯加重本刑部分
      ，不生違反憲法一行為不二罰原則之問題。惟其不分情節
      ，基於累犯者有其特別惡性及對刑罰反應力薄弱等立法理
      由，一律加重最低本刑，於不符合刑法第59條所定要件之
      情形下，致生行為人所受之刑罰超過其所應負擔罪責之個
      案，其人身自由因此遭受過苛之侵害部分，對人民受憲法
      第8條保障之人身自由所為限制，不符憲法罪刑相當原則
      ，牴觸憲法第23條比例原則。」本院審酌被告所犯前案與
      本案為罪質相同之公共危險案件，被告顯未能記取前案科
      刑之教訓謹慎行事，漠視法紀，其對刑罰之反應力薄弱，
      未因此產生警惕作用，爰參照上開解釋意旨，依刑法第47
      條第1項規定加重其刑。
（三）爰以行為人之責任為基礎，審酌被告明知酒精成分對人之
      意識能力具有不良影響，酒後駕車對一般往來之公眾及駕
      駛人自身皆具有高度危險性，竟枉顧自身及公眾安全而酒
      後駕車，實屬不該；兼衡其吐氣所含酒精濃度為每公升0.
      26毫克，及駕駛自用小貨車行駛於市區道路所生之危險，
      暨其犯罪行為所生危害、被告之智識程度、生活狀況、素
      行及被告上開前案紀錄等一切情狀，量處如主文所示之刑
      ，併諭知罰金易服勞役之折算標準。
據上論斷，應依刑事訴訟法第273條之1第1項、第299條第1項前
段、第310條之2、第454條第2項（本案採判決精簡原則，僅引述
程序法條），判決如主文。
本案經檢察官賴怡伶到庭執行職務。
中    華    民    國   111    年     9    月     7    日
                    刑事審查庭    法  官      高上茹
以上正本證明與原本無異。
如不服本判決應於收受判決後20日內向本院提出上訴書狀，並應
敘述具體理由。其未敘述上訴理由者，應於上訴期間屆滿後20日
內向本院補提理由書（均須按他造當事人之人數附繕本）「切勿
逕送上級法院」。
                                  書記官      涂頴君
中    華    民    國   111    年     9    月     7    日
附錄本判決論罪法條全文：
中華民國刑法第185條之3
駕駛動力交通工具而有下列情形之一者，處3年以下有期徒刑，
得併科30萬元以下罰金：
一、吐氣所含酒精濃度達每公升零點二五毫克或血液中酒精濃度
    達百分之零點零五以上。
二、有前款以外之其他情事足認服用酒類或其他相類之物，致不
    能安全駕駛。
三、服用毒品、麻醉藥品或其他相類之物，致不能安全駕駛。
因而致人於死者，處 3 年以上 10 年以下有期徒刑，得併科 2
百萬元以下罰金；致重傷者，處 1 年以上 7 年以下有期徒刑，
得併科 1 百萬元以下罰金。
曾犯本條或陸海空軍刑法第 54 條之罪，經有罪判決確定或經緩
起訴處分確定，於十年內再犯第 1 項之罪因而致人於死者，處
無期徒刑或 5 年以上有期徒刑，得併科 3 百萬元以下罰金；致
重傷者，處 3 年以上 10 年以下有期徒刑，得併科 2 百萬元以
下罰金。
附件：
臺灣桃園地方檢察署檢察官起訴書
                                    111年度偵字第15320號
　　被　　　告　邱富程　男　49歲（民國00年0月00日生）
　　　　　　　　　　　　住○○市○鎮區○○○路00巷00號5
　　　　　　　　　　　　　樓
　　　　　　　　　　　　國民身分證統一編號：Z000000000號
上列被告因公共危險案件，業經偵查終結，認應提起公訴，茲將
犯罪事實及證據並所犯法條分述如下：
　　　　犯罪事實
一、邱富程前因公共危險案件，經臺灣桃園地方法院以107年度
    審交易字第66號判決處有期徒刑8月，提起上訴後，經臺灣
    高等法院以107年度交上易字第219號判決上訴駁回而確定，
    於民國108年5月31日執行完畢。詎仍不知悔改，自111年2月
    26日下午2時許至同日下午3時許，在桃園市大園區學三街73
    巷工地內飲用啤酒，明知飲酒後已達不得駕駛動力交通工具
    之程度，仍基於酒後駕駛動力交通工具之犯意，於同日晚間
    8時50分許，自上址駕駛車牌號碼00-0000號自用小貨車欲返
    回桃園市○鎮區○○○路00巷00號5樓住處。嗣於同日晚間9時5
    分許，行經桃園市○○區○○路000號前為警攔檢，並於同日晚
    間9時13分許，測得其吐氣所含酒精濃度達每公升0.26毫克
    。
二、案經桃園市政府警察局大園分局報告偵辦。
　　　　證據並所犯法條
一、上揭犯罪事實，業據被告邱富程於警詢及偵訊中坦承不諱，
    復有桃園市政府警察局道路交通事故當事人酒精測定紀錄表
    及舉發違反道路交通管理事件通知單各1份在卷可稽，被告
    犯嫌堪以認定。
二、核被告所為，係犯刑法第185條之3第1項第1款之公共危險罪
    嫌。又被告前有如犯罪事實欄所載論罪科刑及執行情形，有本
    署刑案資料查註紀錄表附卷可稽，其於有期徒刑執行完畢後，5
    年以內故意再犯本件有期徒刑以上之罪，為累犯，請審酌刑法
    第47條第1項規定及司法院大法官釋字第775號解釋意旨加重
    其刑。
三、依刑事訴訟法第251條第1項提起公訴。
　　此　致
臺灣桃園地方法院
中　　華　　民　　國　 111　　年　　4 　　月　　22　　日
                              檢  察  官      楊挺宏 
本件正本證明與原本無異
中　　華　　民　　國　 111　　年　　5 　　月　　3 　　日
                              書  記  官      吳鎮德
所犯法條：
中華民國刑法第185條之3
駕駛動力交通工具而有下列情形之一者，處 3 年以下有期徒刑
，得併科 30 萬元以下罰金：
一、吐氣所含酒精濃度達每公升零點二五毫克或血液中酒精濃度
    達百分之零點零五以上。
二、有前款以外之其他情事足認服用酒類或其他相類之物，致不
    能安全駕駛。
三、服用毒品、麻醉藥品或其他相類之物，致不能安全駕駛。
因而致人於死者，處 3 年以上 10 年以下有期徒刑，得併科 2
百萬元以下罰金；致重傷者，處 1 年以上 7 年以下有期徒刑，
得併科 1 百萬元以下罰金。
曾犯本條或陸海空軍刑法第 54 條之罪，經有罪判決確定或經緩
起訴處分確定，於十年內再犯第 1 項之罪因而致人於死者，處
無期徒刑或 5 年以上有期徒刑，得併科 3 百萬元以下罰金；致
重傷者，處 3 年以上 10 年以下有期徒刑，得併科 2 百萬元以
下罰金。